臺灣士林地方法院交通事件裁定　　　　100年度交聲字第915號
原處分機關　臺北市交通事件裁決所
異議人即
受處分人　　林育群
上列受處分人因違反道路交通管理處罰條例案件，對於臺北市交
通事件裁決所100 年8 月2 日所為之北市裁催字第裁22-AEX9551
77號處分（原舉發通知單號碼：北市警交字第AEX955177 號），
聲明異議，本院裁定如下：
    主  文
異議駁回。
    理  由
一、原處分意旨略以：異議人即受處分人林育群於民國98年8 月
    24日晚間23時38分許騎乘第三人林育行所有之車牌號碼CTB-
    959 號重型機車，行經台北市○○區○○路，有「不依標誌
    標線號誌指示」之違規，經原舉發單位即台北市政府警察局
    士林分局警備隊警員摯單逕行舉發，乃依道路交通管理處罰
    條例第48條第1 項第2 款、第63條第1 項第2 款、違反道路
    交通管理事件統一裁罰基準及處理細則第41、43、44、67條
    等規定，逕行裁罰異議人新臺幣（下同）900 元罰鍰，併記
    違規點1 點。
二、聲明異議意旨略以：異議人無違規之事實及事證，異議人當
    日騎車路線係直行台北市○○區○○路往台北車站（由北往
    南）方向遭警攔停開單，並無違規，且案發迄本件裁處已逾
    2 年左右云云。
三、按汽車駕駛人轉彎時，有下列情形之一者，處新臺幣600 元
    以上1800元以下罰鍰：二、不依標誌、標線、號誌指示。道
    路交通管理處罰條例第48條第1 項第2 款有明文規定；另汽
    車駕駛人有違反道路交通管理處罰條例第48條各款者，除依
    原條款處罰鍰外，並記違規點數1 點，同條例第63條第1項
    第1 款亦有明文。
四、經查：本件受處分人即異議人林育群，於98年8 月24日晚間
    23時38分許，騎乘車號CTB- 959號重型機車，在台北市○○
    區○○路與基河路口，經值勤之台北市政府警察局士林分局
    警備隊警員吳仁德攔停開單舉發一節，為異議人所不爭執，
    復為證人吳仁德到庭證述屬實，且有卷附舉發單及當日上開
    警察機關之工作紀錄各1 份可稽。質諸證人吳仁德到庭具結
    證稱：「（問：你當時勤務？）在文林路、基河路服機動派
    出所勤務，範圍在文林路、基河路及中山北路5 段交岔口，
    主要是處理交通。」、「（問：你舉發異議人違規情形如何
    ？）我站在文林路和基河路口，我站在文林路上，我看到異
    議人從中山北路5 段直接左切到我所站位置，我就攔停，該
    地點車輛不可以直接左切，必需依路上如照片3 所示，地上
    所畫的右轉箭頭右轉後再從黃網區○○○○○路。（當庭提
    出現場圖及照片供參考）我在現場圖上所畫的箭頭行進方向
    ，是依規定要走的路線，我在圖上畫箭頭打Ｘ的是異議人所
    走的行進方向，後來我攔停他並請他出示證件，告訴他違規
    事實，並告訴他應該走的正確的走法，他有出示證件，因為
    車主不是他本人，但我製發舉發單後他拒收。」等語，明確
    證稱其當日係目睹異議人違規經過，係異議人騎車係自台北
    市士林區○○○路○段由北往南方向駛來，欲切至其旁平行
    之文林路上時，該路旁標有禁止左轉標誌，且路上繪有右轉
    標線，本應先行右轉入文林路由南往北車道後迴轉至該路由
    北往南車道，然異議人未依上開標誌標線之規定，違規左轉
    跨越文林路由南往北方向車道直接切入該路由北向南方向車
    道等情甚明，並有證人當庭繪製之現場圖1 份及提案發路段
    照片6 張可佐。再者，參以證人吳仁德證稱：「（問：該處
    是否為重點取締？）是，因為那個路口沒有紅綠燈，常常因
    為違規左轉而發生交通事故。」、「（問：有沒有可能看錯
    ？）不會。」、「（問：在作交通勤務工作時間有多久？）
    擔任公職30年，大部分擔任交通勤務，在這個點至少有5 年
    。」等情，可知證人警員吳仁德當日所站處所為重點取締違
    規地點，且證人在該地點有服交通勤務亦有相當之經驗，故
    其當日服勤時，針對上開駕駛人常違規處所應觀察違規駕駛
    行為，所投入注意力相當高，故錯誤舉發違規車輛之可能性
    相當低，故證人所述顯有相當之可信性，乃異議人有處分書
    所載之違規行為堪認屬實。是異議人所辯，難認可採。
五、綜上所述，異議人在上開時、地轉彎時，確有未依不依標誌
    、標線指示而違規左轉之違規行為，則原處分機關依上開道
    路交通管理處罰條例第48條第1 項第2款、第63條第1 項第1
    款，及違反道路交通管理事件統一裁罰基準及處理細則等規
    定，裁處異議人罰鍰900 元，並記違規點數1 點，於法尚無
    違誤。本件異議人提出聲明異議所執之理由，均不足採取，
    應予駁回。
六、另按行政罰之裁處權，因3 年期間之經過而消滅；前項期間
    ，自違反行政法上義務之行為終了時起算，但行為之結果發
    生在後者，自該結果發生時起算，行政罰法第27條第1 、2
    項定有明文。另違反道路交通管理事件統一裁罰基準及處理
    細則第44條第1 項雖規定於違規行為人未依規定自動繳納罰
    鍰，或未依規定到案聽候裁決時，處罰機關應於逾越應到案
    期限60日之3 個月內逕行裁決，惟該規定僅為規範處罰機關
    於違規人未自行到案時，應儘速處理，以使法律關係儘速確
    定，而即使處罰機關未依循上開定處理，亦僅屬行政機關之
    行政效率問題，並無排除上開行政罰法有關於行政罰消滅時
    效規定之效果，是本件原舉發通知單所定應到案期限為98年
    9 月25日，原處分機關最先做出裁決日期為100 年8 月2 日
    ，並未逾越上開行政罰法規定之時效期間，因異議人當庭對
    裁罰時效有質疑，乃附此敘明。
七、據上論斷，應依道路交通案件處理辦法第18條，裁定如主文
    。
中    華    民    國   100    年    10    月    17    日
                  刑事第四庭法  官  張嘉芬
以上正本證明與原本無異。
如不服本裁定應於送達後5日內向本院提出抗告狀。
                            書記官  夏珍珍
中    華    民    國   100    年    10    月    17    日